# 合并报表中顺流交易

提问人：seavonkid 时间：2014-02-11 15:08:56
公司A在合并报表中，与合营方B的未实现内部损益的顺流交易影响了A公司的利润表中的营业收入和营业成本，所以借记营业收入、贷记营业成本以此消除影响，但为什么差额（也就是公司A在个体报表中消除的未实现投资收益）又转回为投资收益了呢？？网上搜了些人的看法，难道理解为母子公司作为一个集团，对于合营企业按照已实现来理解这种处理？？

回答人：chenyiwei
请参考此帖：http://bbs.esnai.com/forum.php?m ... 640&pid=5163226。